# 无偿划转出去子公司，合并现金流量表如何列示？

提问人：lmn123 时间：2022-10-26 18:38:02
A公司是甲公司的全资子公司， 2021 年末A公司单体现金流量表上的期末现金等价物为 3000 万元（均为货币资金）， 2022 年 3 月 22 日，甲公司将A公司无偿划转给第三方， 2022 年末甲公司编制合并现金流量表时，因该事项而减少的货币资金填列在合并现金流量表的哪一项？可以填在“处置子公司及其他营业单位收到的现金净额”以负数列示吗？还是需要填在“支付其他与投资活动有关的现金”以正数列示呢？

回答人：chenyiwei
1 、被划出子公司从年初至划转完成日期间的现金流量表正常纳入划出方的合并报表范围。
2 、在划出日，按照被划出子公司于该日的现金及现金等价物余额，在合并现金流量表中列报为“支付其他与筹资活动有关的现金”。

提问人：衣志坤 时间：2022-10-31 09:51:36
陈版你好
为何是“支付的其他与筹资活动有关的现金”，是因为划转投资时减少的是资本公积的原因吗，还是其他别的考虑？

回答人：chenyiwei
是，因为减少资本公积。

提问人：Vicky_up 时间：2022-11-15 23:52:23
陈版主好，想问下无偿转让给第三方不应是借：投资收益，贷：长期股权投资么，为什么是借：资本公积呢？

回答人：chenyiwei
国企之间的股权或资产无偿划转，大概率是在其共同的母公司或管理机构的主导下实现的不具有商业实质的交易，按权益性/交易处理。